【裁判字號】    98,審抗,87
【裁判日期】    980410
【裁判案由】    本票裁定
【裁判全文】
臺灣臺北地方法院民事裁定              98年度審抗字第87號
抗  告  人  乙○○
相  對  人  華泰商業銀行股份有限公司
法定代理人  甲○○
上列當事人間請求本票裁定事件，抗告人對於民國98年2月9日本
院所為98年度司票字第2899號之裁定提起抗告，本院裁定如下：
    主  文
抗告駁回。
抗告程序費用新台幣壹仟元由抗告人負擔。
    理  由
一、本件抗告意旨略以：抗告與相對人於民國98年2月2日曾進行
    協商，相對人並於 3月中旬以電話通知還款方案，但因抗告
    人收入有限，希望相對人提出符合個人能力之還款方案，故
    仍在協商中，抗告人雖有欠相對人債務，惟應不到新台幣（
    下同）800,000元，與相對人所提出之873,520元不符，爰請
    准廢棄原裁定云云。
二、相對人於原審主張：其執有抗告人於民國93年10月28日簽發
    之本票1紙，金額新台幣1,300,000元，付款地在相對人公司
    事務所，利息第4個月起至第84個月止按年息 11.99%計算，
    免除作成拒絕證書，到期日未載，詎經相對人於97年11月28
    日經提示僅支付其中部分外，其餘 873,520元未獲付款，為
    此聲請原法院裁定准予強制執行。
三、按執票人向本票發票人行使追索權時，得聲請法院裁定後強
    制執行，票據法第 123條定有明文。本票執票人，依前開規
    定，聲請法院裁定許可對發票人強制執行，性質上係屬非訟
    事件，此項聲請之裁定及抗告法院之裁定，僅依非訟事件程
    序以審查強制執行許可與否，並無確定實體上法律關係存否
    之效力，如發票人就票據債務之存否有爭執時，應由發票人
    另提起確認之訴，以資解決，此有最高法院57年台抗字第76
    號判例之意旨可資參照。經查，本件抗告人主張已與相對人
    進行協商，及債務金額與相對人主張不同等，前者既難認兩
    造就清償方式等已有何合意限制相對人行使系爭本票權利之
    情形，後者則屬債權額多寡之認定而屬實體法上之爭執，依
    上開說明，亦不屬非訟程序所得審究者，則抗告人既對系爭
    本票之簽發無爭執，原審就系爭本票所為准予強制執行之裁
    定，於法仍無不合，至於本件抗告人抗告意旨所爭執之前開
    實體爭執之事項，應另行提起訴訟，以資解決。從而，本件
    抗告，委無理由，應予駁回。
四、據上論結，本件抗告為無理由，爰依非訟事件法第21條第 2
    項、第24條第1項、第46條，民事訴訟法第495條之1第1項、
    第449條第1項、第78條，裁定如主文。
中    華    民    國    98    年    4     月    10    日
                  民事第六庭審判長法  官  劉坤典
                                  法  官  林秀圓
                                  法  官  林麗真
以上正本係照原本作成
本件不得聲請不服
中    華    民    國    98    年    4     月    14    日
                                  書記官  林政彬


司法院資訊處製作；財團法人民間司法改革基金會備份。
